【裁判字號】    88,易,3337
【裁判日期】    890110
【裁判案由】    竊盜
【裁判全文】
臺灣臺北地方法院刑事判決                        八十八年度易字第三三三七號
    公  訴  人  臺灣臺北地方法院檢察署檢察官
    被      告  乙○○
    選任辯護人  陳志偉
                凌見臣
右列被告因竊盜案件，經檢察官提起公訴（八十八年度偵字第二四三六二號），本院
判決如左：
    主  文
乙○○竊，處罰金仟元，如易服勞役以佰元折算壹日，緩刑貳年。
    事  實
一、乙○○於民國八十八年十月下旬許，在台北市○○○路○段科技大學前，見甲○
    所有之車號ＢＢＭ—三六二（引擎號碼：ＳＤ二五ＥＦ—一○八六○○）重型機
    車停放該處，且鑰匙插置於車身，認有機可乘，遂意圖為自己不法之所有，基於
    竊盜之犯意，持該鑰匙發動引擎，後因無法尋得安全帽，遂作罷，先持鑰匙離去
    ，迨適當時機再行竊車。至同年十一月一日下午一時許，乙○○又於上揭科技大
    學前見該車仍停放同一處所，遂再接續上開竊盜之犯意，取出上開鑰匙發動電門
    ，接續竊取機車，得手後供為己用。嗣同年十一月三日下午六時三十分許，在台
    北市○○路○段一五○巷內為警查獲。
二、案經台北市政府警察局信義分局移送臺灣臺北地方法院檢察署檢察官偵查起訴。
    理  由
一、訊據被告乙○○對於右揭時地先取走機車鑰匙，後再持同一鑰匙，騎走機車而為
    警方查獲之事實，於警訊、偵審中均自白不諱，惟仍矢口否認有何竊盜犯行，辯
    稱：僅是好奇，騎看看，並無據為己有之意思，要牽車歸還時，即遭警查得，方
    未歸還云云。經查，被告乙○○接續二次竊取證人甲○之鑰匙、機車，放置被告
    自家巷口等情，除據被告乙○○自白不諱外，核與證人甲○於本院審理證述情節
    相符，並有車輛竊盜、車牌失竊資料個別查詢報表、車籍作業系統查詢認可資料
    、台北市政府警察局大安分局車輛失竊證明單等在卷可查，此外前揭機車業由證
    人甲○領回，茲有贓證物認領保管收據附卷相佐，足稽被告自白之真實性，堪信
    為真。又被告自承將車自科技大學前騎取後，即將車輛停放於被告自家巷口等情
    ，衡情，倘被告乙○○並無占為己有之意，豈有連續占有該車達二日餘，至警查
    獲為止，又係將車停放於便於自己使用、他人不易尋得之自家巷口？何不滿足好
    奇心後，即將該車再行停放同處，便於原有人尋回？且被告此舉與一般使用竊盜
    ：使用後將車輛隨處停放，不予置理之情形大相逕庭。是被告顯已居於所有人之
    地位支配管理系爭車輛，所辯並無據為己有之意云云，係事後卸責矯飾之詞，不
    足採信。綜上所述，本件事證明確，被告犯行足堪認定，應予依法論科。
二、核被告乙○○所為，係犯刑法第三百二十條第一項之竊盜罪。又被告先行竊取機
    車鑰匙，數日後於同一地點又見同車後，即再以同一手法竊取機車之行為，主觀
    上出於單一之竊車故意，客觀上在時間、空間均緊密相接，為以單一行為之數個
    舉動接續進行，侵害同一法益，應為接續犯，仍屬實質上一罪。另被告於八十八
    年十月下旬於同一地點竊取同一人所有之機車鑰匙之部分，雖未據公訴人起訴，
    然被告於警訊中、本院審理時業已述及，且本院任有實質上一罪之關係，基於審
    判不可分原則，自得一併予以審究，併此敘明。本院爰審酌被告為甫滿十八歲，
    思慮難免欠週，終究係年輕氣盛，見機車插有鑰匙，禁不住誘惑，方一時衝動，
    並非自始即有竊車犯意而事前四處搜尋下手對象，其犯罪情節應屬輕微，暨被告
    業與證人甲○達成和解，業經證人甲○陳證在卷，而失竊機車業已毫髮無傷經領
    回等一切情狀，量處如主文所示之刑，並諭知易服勞役之折算標準。復被告乙○
    ○未曾受有期徒刑以上刑之宣告，此有台灣高等法院檢察署刑案紀錄簡覆表附卷
    可參，且被告方自學校畢業，積極準備升學考試中，經此教訓當知所警惕，應無
    再犯之虞，本院認對被告所處之刑，以暫不執行為適當，是併宣告緩刑二年，以
    啟自新。
據上論斷，應依刑事訴訟法第二百九十九條第一項前段、刑法第三百二十條第一項、
第四十二條第二項、第七十四條第一款、罰金罰鍰提高標準條例第一條前段、第二條
判決如主文。
本案經檢察官姜貴昌到庭執行職務
中    華    民    國      八十九      年      一      月      十      日
                                      臺灣臺北地方法院刑事第三庭
                                          法  官  郭  惠  玲
右正本證明與原本無異。
如不服本判決，應於判決送達後十日內，向本院提出上訴狀。
                                          書記官  林  淑  貞
中    華    民    國      八十九      年      一      月      十八    日
附錄本案論罪科刑法條：
刑法第三百二十條
意圖為自己或第三人不法之所有，而竊取他人之動產者，為竊盜罪，處五年以下有期
徒刑、拘役或五百元以下罰金。
意圖為自己或第三人不法利益，而竊佔他人之不動產者，依前項之規定處斷。
前二項之未遂犯罰之。


司法院資訊處製作；財團法人民間司法改革基金會備份。
